臺灣板橋地方法院刑事判決　　　　　　 93年度易緝字第192號
公　訴　人　臺灣板橋地方法院檢察署檢察官
被　　　告　乙○○
上列被告因贓物等案件，經檢察官提起公訴 (89年度偵字第6454
號)，本院判決如下：
    主  文
乙○○共同持有第二級毒品，處有期徒刑月，如易科罰金以
佰元折算壹日。扣案之毒品安非他命鑑驗後所餘淨重肆拾點貳
肆公克沒收銷燬。
被訴收受贓物、持有專供施用毒品器具等部分均無罪。
    事  實
一、乙○○與其男友甲○○（所涉本件共同持有第二級毒品犯行
    部分，前業經本院先行審結，判處有期徒刑四月確定在案）
    於民國89年3 月間某日，在其臺北縣中和市○○街89巷4 弄
    13號5 樓之同居住處，因陳為光寄放而共同持有第二級毒品
    安非他命14包（鑑驗後總淨重43.42 公克，取0.18公克鑑驗
    ，總餘43.24 公克）。嗣其與甲○○於89年3 月22日下午5
    時許，在其上址住處，為警查獲，並自其上址住處房間內起
    獲上開毒品安非他命14包。
二、案經臺北市政府警察局松山分局移送臺灣板橋地方法院檢察
    署檢察官偵查起訴。
    理  由
一、訊據被告乙○○矢口否認有上揭持有毒品之犯行，辯稱：毒
    品係甲○○所持有，伊並不知情云云。然查，被告乙○○迭
    於警詢、偵查、本院審理初時均已供稱：扣案毒品安非他命
    14 包 係陳為光拿來寄放的等語明確（見偵查卷被告警詢筆
    錄、96頁反面、115 頁反面、181 頁、本院90年度易字第57
    4 號刑事卷40頁），並經同案被告甲○○於警詢、偵審供證
    屬實（見偵查卷甲○○警詢筆錄、161 頁反面、177 頁反面
    、本院90年度易字第574 號刑事卷40頁、58頁、195 頁），
    至甲○○其後於本院審理作證時翻異前詞，改稱扣案毒品係
    伊買來施用云云，顯有迴護被告乙○○之虞，要難採為對被
    告有利之認定，是被告上開所辯，應係事後畏罪卸責之詞，
    不足採信。此外復有上開毒品安非他命14包扣案可資佐證，
    又上開扣案之毒品經送法務部調查局鑑驗結果，亦均驗有甲
    基安非他命成分，有該局90年6 月19日刑鑑字第82581 號鑑
    驗通知書1 紙附卷可稽。是事證明確，被告乙○○上揭犯行
    堪以認定，應予依法論科。
二、被告上開持有毒品安非他命行為後，毒品危害防制條例業於
    92年7 月9 日公布修正，並自93年1 月9 日生效施行，雖該
    條例第11條第2 項規定持有第二級毒品罪之刑罰未修正，惟
    該條增訂第4 項規定「持有毒品達一定數量者，加重其刑至
    二分之一，其標準由行政院定之。」，並經行政院於93年1
    月7 日以院臺法字第093008050551號令訂定「轉讓持有毒品
    加重其刑之數量標準」，於該標準第2 條第1 項第2 款規定
    轉讓、持有第二級毒品達淨重10公克以上者，加重其刑至二
    分之一，是經比較新舊法，應以修正前之舊法規定有利於被
    告本件犯行。從而，核被告所為，應係犯修正前之毒品危害
    防制條例第11條第2 項之持有第二級毒品罪。又其持有第二
    級毒品之犯行，與同案被告甲○○間，有犯意聯絡及行為分
    擔，為共同正犯。爰審酌被告素行、犯罪之動機、目的、手
    段、對社會所生之危害、犯罪後之態度等一切情狀，量處如
    主文所示之刑，又刑法第41條業於90年1 月10日修正公布，
    於同年月12日生效，該條第1 項修正規定為「犯最重本刑為
    五年以下有期徒刑以下之刑之罪，而受六個月以下有期徒刑
    或拘役之宣告，因身體、教育、職業、家庭之關係或其他正
    當事由，執行顯有困難者，得以一元以上三元以下折算一日
    ，易科罰金。但確因不執行所宣告之刑，難收矯正之效，或
    難以維持法秩序者，不在此限。」，經比較新舊法結果，被
    告所犯上開之罪，行為後依修正後之刑法第41條第1 項前段
    規定，仍得易科罰金，並無不利，爰依刑法第2 條第1 項前
    段，適用修正後刑法第41條第1 項前段規定，就被告上開所
    量處之刑，併諭知易科罰金之折算標準。扣案之上開第二級
    毒品安非他命鑑驗後所餘淨重43.24 公（鑑驗後總淨重43.4
    2 公克，取0.18公克鑑驗，總餘43.24 公克），係查獲之毒
    品，依毒品危害防制條例第18條第1 項前段規定，不問屬於
    犯人與否，應沒收銷燬之；至盛裝上開安非他命之包裝袋14
    只，則非係被告所有供犯罪所用之物，故不予宣告沒收，附
    此敘明。
三、又公訴意旨謂：被告乙○○與甲○○（此部分所涉贓物罪嫌
    部分，前業經臺灣高等法院審結認定無罪在案），共同基於
    概括之犯意，於88年8 、9 月間起，明知千元偽鈔、駕照、
    身分證信用卡等，係來源不明之贓物，竟仍連續自朱斌、曾
    祥誌、羅錦樹、陳世仁、許立二及其他不詳人士處收受之。
    嗣為警於89年3 月22日17時許，在臺北縣中和市○○街89巷
    4 弄13號5 樓查獲，並扣得千元偽鈔15張及如附表所示之失
    竊信用卡9 張、失竊駕照1 張、失竊身分證2 張等物，因認
    被告乙○○此部分涉犯刑法第349 條第1 項之收受贓物罪嫌
    云云。惟訊據被告堅決否認有此贓物犯行，經查，同案被告
    甲○○於本院就被告被訴部分審理時證稱：上開扣案之偽鈔
    、信用卡、駕照、身分證等物，係當時伊與乙○○為配合臺
    北縣政府警察局少年警察隊警員陳益俊辦案而蒐集的等語（
    見本院94年5 月10日審判筆錄3 頁），核與甲○○於警詢、
    偵審中就其被訴部分辯述：上開扣案偽鈔、信用卡、駕照、
    身分證等物，係為配合警員陳益俊辦案，分別向朱斌、曾祥
    誌、羅錦樹、陳世仁、許立二等人收集取得等語情節相符，
    並與證人曾祥誌於偵查中證稱：伊有拿一些身分證件給甲○
    ○等語（見偵查卷115 頁反面），證人許立二於偵查中證稱
    ：88年11月4 日曾祥誌將信用卡交給甲○○時就被抓了等語
    （見偵查卷119 頁反面）情節大致相符，另證人陳益俊於偵
    審中亦曾證稱：伊有請甲○○、乙○○協助調查曾祥誌搶奪
    案件，甲○○有跟曾祥誌他們說，有認識做偽卡的人，要收
    集身分證件；伊係經由乙○○認識甲○○，其二人有提供線
    索給伊，88年下半年，乙○○、甲○○曾跟伊說朱斌在桃園
    地區有偽鈔集團，伊知道曾祥誌有一些證件在甲○○那裡等
    語（見偵查卷184 頁、本院90年度易字第574 號刑事卷90年
    4 月13日訊問筆錄），是參互印證上開證人所述，甲○○所
    辯稱收受上開扣案物品係配合警方辦案之情，尚非不可採信
    ，從而，縱使被告乙○○所辯稱伊完全不知情云云並非屬實
    ，惟核諸同案被告甲○○所述，亦尚難確認其收受上開扣案
    物品，係基於收受贓物之犯意為之。按認定犯罪事實所憑之
    證據，必須達於一般人均可得確信其為真實之程度，而無合
    理之懷疑存在時，始得據為被告有罪之認定，倘若犯罪事實
    之證明尚未達此一程度，仍有合理之懷疑存在，則應為被告
    有利之推定，仍不能遽為被告有罪之判斷，是本件綜上所述
    ，尚難認被告乙○○確有上開收受贓物之犯行，此外復查無
    其他積極證據足認被告此犯行，是本件此部分不能證明被告
    犯罪，自應為無罪判決之諭知。
四、另公訴意旨謂：被告乙○○與甲○○，在臺北縣中和市○○
    街89巷4 弄13號5 樓之共同居住所，共同持有吸食器2 組（
    起訴書誤載為「1 組」），於89年3 月22日下午5 時許，為
    警於上址當場查獲，因認其另涉犯修正前之毒品危害防制條
    例第11條第3 項之持有專供施用毒品器具罪嫌（現行該條例
    僅係修正明定「持有專供製造或施用『第一、二級毒品』之
    器具者，處‧‧‧」，刑罰未修正）云云。惟查，扣案之吸
    食器2 組，係被告乙○○所有自製供其施用毒品使用之物，
    業據被告陳明在卷，並有上開扣案吸食器照片在卷可稽，足
    見該吸食器係被告乙○○自製拼湊而成之施用毒品器具，非
    屬修正前之毒品危害防制條例第18條第1 項前段規定之「專
    供施用毒品之器具」，上開公訴意旨所認容有未洽，是本件
    此部分亦不能證明被告犯罪，自亦應另為無罪判決之諭知。
據上論斷，應依刑事訴訟法第299 條第1 項前段、第301 條第1
項，修正前之毒品危害防制條例第11條第2 項、毒品危害防制條
例第18條第1 項前段，刑法第11條前段、第2 條第1 項前段、但
書、第28條、第41條第1 項前段，罰金罰鍰提高標準條例第2 條
，判決如主文。
本案經檢察官李吉祥到庭執行職務
中　　華　　民　　國　　94　　年　　5 　　月　　24　　日
              刑事第十九庭  審判長法  官  彭  全  曄
                                  法  官  蕭  一  弘
                                  法  官  朱  嘉  川
以上正本證明與原本無異
如不服本判決應於送達後10日內向本院提出上訴狀
                                  書記官  梁  宜  庭
中　　華　　民　　國　　94　　年　　5 　　月　　24　　日
附錄本案論罪科刑法條全文：
修正前之毒品危害防制條例第11條
持有第一級毒品者，處三年以下有期徒刑、拘役或新臺幣五萬元
以下罰金。
持有第二級毒品者，處二年以下有期徒刑、拘役或新臺幣三萬元
以下罰金。
持有專供製造或施用毒品之器具者，處一年以下有期徒刑、拘役
或新臺幣一萬元以下罰金。
--------------------------------------------------------
附表：
┌──┬───────┬───┬────┬───────────────┐
│編號│物  品  名  稱│數  量│被 害 人│  備                      註  │
├──┼───────┼───┼────┼───────────────┤
│ 一 │信用卡        │  九枚│張 志 浩│彰化商業銀行信用卡（卡號：4938│
│    │              │      │        │000000000000）一枚，於八十八年│
│    │              │      │        │六月底，在臺北市老爺酒店失竊。│
│    │              │      ├────┼───────────────┤
│    │              │      │黃 欽 文│花旗銀行信用卡（卡號：00000000│
│    │              │      │        │00000000）一枚，於八十八年十月│
│    │              │      │        │二十五日下午三時許，在臺北縣永│
│    │              │      │        │和市○○路「生活小站泡沫紅茶店│
│    │              │      │        │」失竊。                      │
│    │              │      ├────┼───────────────┤
│    │              │      │鄭 志 豪│渣打銀行信用卡（卡號：00000000│
│    │              │      │        │00000000）一枚，於八十八年十一│
│    │              │      │        │月十一日晚上七時許，在臺北市八│
│    │              │      │        │德路台安醫院病房內失竊，其後曾│
│    │              │      │        │經不詳之人盜刷金額新臺幣二萬四│
│    │              │      │        │千二百零五元。                │
│    │              │      ├────┼───────────────┤
│    │              │      │劉 瑞 生│花旗銀行信用卡（卡號：00000000│
│    │              │      │        │0000000、00000000000000、54080│
│    │              │      │        │00000000000 ）四枚，於八十九年│
│    │              │      │        │一月五日凌晨零時五十三分許，在│
│    │              │      │        │臺北縣中和市○○路七十五號失竊│
│    │              │      │        │。                            │
│    │              │      ├────┼───────────────┤
│    │              │      │不    詳│富邦銀行信用卡（卡號：00000000│
│    │              │      │        │00000000）、上海商業儲蓄銀行信│
│    │              │      │        │用卡（卡號：0000000000000000）│
│    │              │      │        │各一枚。                      │
├──┼───────┼───┼────┼───────────────┤
│ 二 │重型機車駕駛執│  一枚│黃 欽 文│於八十八年十月二十五日下午三時│
│    │照            │      │        │許，在臺北縣永和市○○路「生活│
│    │              │      │        │小站泡沫紅茶店」失竊。其後經不│
│    │              │      │        │詳之人冒名申請行動電話門號0936│
│    │              │      │        │547456、0000000000、0000000000│
│    │              │      │        │、0000000000、0000000000、0926│
│    │              │      │        │368287、0000000000、0000000000│
│    │              │      │        │（以上均係遠傳電信股份有限公司│
│    │              │      │        │門號）。                      │
├──┼───────┼───┼────┼───────────────┤
│ 三 │國民身分證    │  二枚│林 英 華│於八十五年間，在桃園縣桃園市桃│
│    │              │      │        │園縣政府附近失竊。其後經不詳之│
│    │              │      │        │人冒名申請行動電話門號00000000│
│    │              │      │        │52、0000000000（以上二門號為和│
│    │              │      │        │信電訊股份有限公司門號，各欠繳│
│    │              │      │        │費用新臺幣一萬二千七百九十二元│
│    │              │      │        │、六千零六十九元）            │
│    │              │      ├────┼───────────────┤
│    │              │      │林 金 玉│於八十八年三月間，在臺北市南港│
│    │              │      │        │區○○街成德市場失竊，其後經不│
│    │              │      │        │詳之人冒名申請行動電話門號0930│
│    │              │      │        │943822（遠傳電信股份有限公司，│
│    │              │      │        │欠繳費用新臺幣八千九百零五元）│
│    │              │      │        │。                            │
└──┴───────┴───┴────┴───────────────┘
